【裁判字號】    97,交抗,250
【裁判日期】    971110
【裁判案由】    聲明異議
【裁判全文】
臺灣高等法院臺南分院交通事件裁定     97年度交抗字第250號
抗  告  人  甲○○
上列抗告人因違反道路交通管理處罰條例案件，不服臺灣臺南地
方法院，中華民國九十七年八月二十九日所為裁定（九十七年度
交聲字第四八七號），提起抗告，本院裁定如下：
    主  文
抗告駁回。
    理  由
一、抗告意旨略以：按駕駛四輪以上汽車於號誌燈號變換之際，
    因未能依號誌指示及時停止，致前懸部分伸越在機車停等區
    內，惟前輪尚未進入該停等區內。而未嚴重危害交通安全、
    秩序或發生交通事故，且情節輕微，以不舉發為適當者，交
    通勤務警察或依法令執行交通稽查任務人員得對其施以勸導
    ，免予舉發。有違反道路交通管理事件統一裁罰基準及處理
    細則第十二條第一項第二款規定可稽。抗告人當時有向警員
    說明，警員仍以汽車車頭有懸在機車停等區就算違規，而開
    單舉發，為此，提出抗告，請撤銷原裁定更為妥適裁定等語
    。
二、經查：
（一）抗告人即受處分人有於民國九十七年三月十日十五時四十
      分許，將所駕駛車號UR─3608號自小客車停於彰化縣二林
      鎮○○路與仁愛路交叉路口之機車停等區內等紅燈，而為
      執勤警察攔停製單舉發之事實，有彰化縣警察局九十七年
      三月十日彰警交字第I00000000號違反道路交通管理事件
      通知單一紙及交通部公路總局嘉義區監理所臺南監理站九
      十七年四月二十三日嘉監南字第裁74-I00000000號處分書
      在卷可稽，且為抗告人自承在卷，堪認屬實。
（二）抗告人雖辯稱：依違反道路交通管理事件統一裁罰基準及
      處理細則第十二條第一項第二款規定，如違規情節輕微，
      以不舉發為適當者，免予舉發。惟查，據抗告人所稱「當
      時因前車在等待同向之機車通過，無法馬上右轉，等前車
      右轉後，異議人要繼續前行時，號誌恰巧轉為紅燈，使其
      無法繼續前行，也不能倒車，致其停車於該機車停等區」
      等語，足見抗告人於號誌燈號變換前即停止行駛，已與「
      於號誌燈號變換之際，因未能依號誌指示及時停止」要件
      不符。且參以抗告人告知警員「該車與有前輪壓往線上而
      已」等語，亦與同上條項第三款規定：駕駛汽車於號誌燈
      號變換之際，因未能依號誌指示及時停止，致前懸部分伸
      越停止線，惟前輪尚未超越該停止線，之「惟前輪尚未超
      越該停止線」規定相違背，是本件違規因無上開細則第十
      二條第一項第二、三款要件，自無該條之適用，抗告已無
      理由。
三、綜上，抗告人有在機車停等區內等紅燈違規行為明確，原審
    因此維持原處分機關援引道路交通管理處罰條例第六十條第
    二項第三款規定等，裁處受處分人罰鍰新臺幣九百元，而裁
    定異議駁回，經核並無違法或不當之處。茲抗告人仍執陳詞
    ，空言否認違規，實無理由，抗告應予駁回。
據上論結，應依道路交通案件處理辦法第二十六條，刑事訴訟法
第四百十二條，裁定如主文。
中    華    民    國    97    年    11    月    10    日
                  刑事第二庭    審判長法  官  葉居正
                                      法  官  洪碧雀
                                      法  官  吳勇輝
以上正本證明與原本無異。
不得再抗告。
                                      書記官  李良倩
中    華    民    國    97    年    11    月    10    日


司法院資訊處製作；財團法人民間司法改革基金會備份。
